【裁判字號】    88,交易,41
【裁判日期】    890113
【裁判案由】    過失傷害
【裁判全文】
臺灣彰化地方法院刑事判決                          八十八年度交易字第四一號
    公  訴  人  臺灣彰化地方法院檢察署檢察官
    被      告  甲○○
右列被告因過失傷害案件，經檢察官提起公訴（八十七年度偵字第一００二二號），
本院判決如左︰
    主  文
甲○○從事業務之人，因業務上之過失傷害人致重傷，處有期徒刑陸月，如易科罰金
，以佰元折算壹日。
    事  實
一、甲○○以駕駛小貨車販售菜類為生，係從事以駕駛為附隨業務之人，於民國八十
    七年六月二十一日七時許，駕駛ＰＧ－七九二二號自小貨車，沿彰化縣芳苑鄉○
    ○村○○路由南往北方向行駛，行經該路三六之一號前無號誌交岔路口時，本應
    注意汽車行駛時，駕駛人應注意車前狀況，並隨時採取必要之安全措施，及左方
    車應停讓右方車先行，且依當時情況並無不能注意情事，竟在行經路口時，疏未
    注意右方來車，亦未停讓右方車先行，因而不慎撞擊右方駛來，由洪世昌所騎亦
    未減速慢行作隨時停車準備之ＮＯＯ－三三一號重型機車，致使洪世昌人車倒地
    ，受有腦部挫傷併顱內出血、腹部挫傷併脾臟破裂併休克、左側股骨骨折、左側
    膝蓋關節發炎、顏面及右腿部多處裂傷等傷害，洪世昌經送醫急救後，迄今左側
    肢體偏癱、智力退化及記憶力、學習力、判斷力、人際及工作功能均有障礙，而
    有重大難治之傷害。
二、案經臺灣彰化地方法院檢察署檢察官指定洪世昌之父乙○○代行告訴後偵查起訴
    。
    理  由
一、訊據被告甲○○坦承於前揭時地駕駛前開車輛肇事，致被害人洪世昌受有等傷害
    屬實，惟矢口否認有過失傷害犯行，辯稱：「當時伊有減速慢行且車輛已通過路
    口中心線，具有優先通行路權，本件係洪世昌駕車超速又未禮讓伊車輛因而肇事
    ，伊無過失」云云。經查，右揭事實，業據被害人洪世昌之父乙○○指訴綦詳，
    ，並有道路交通事故調查報告表一件、照片四幀及洪世昌送醫急救之沙鹿童綜合
    醫院診斷證明書附卷可按，是被害人之傷害，係由於被告行為所致，至為明確。
  按汽車行駛時，駕駛人應注意車前狀況，並隨時採取必要之安全措施，又車輛行
    至無號誌交岔路口，左方車應暫停該右方車先行，道路交通安全規則第九十四條
    第三款、第一百零二條第一項第二款定有明文，被告以駕車賣菜為生，對於此規
    則應甚熟稔，且依當時狀況，並無不能注意之情事，被告竟疏於注意前揭規則之
    規定，在行經岔路口時，僅觀視轉角鏡，竟未實際注意車前二邊來車之狀況，並
    隨時採取必要之安全措施，且又未停讓右方車先行，致而肇事，顯見被告有過失
    至明。又本件經送台灣省彰化縣區車輛行車事故鑑定委員會鑑定及台灣省車輛行
    車事故覆議鑑定委員會覆議結果，均同認：「甲○○（即被告）駕駛自小貨車行
    經無號誌交岔路口左方車未停讓右方車先行，應為肇事主因。洪世昌（即被害人
    ）駕駛重機車行經無號誌交岔路口未減速慢行作隨時停車之準備，應為肇事次因
    」，有該會彰鑑字第八八二三六號鑑定書、府覆議字第八八一一一七號函可參，
    益證被告之行為有過失之事實，再被害人之受傷害，係由被告行為所致生，而被
    告之行為有過失，是被告之過失行為與被害人之受傷，自有相當因果關係；又被
    害人洪世昌確因本件車禍致腦部呈現嚴重受傷，目前已達記憶力、智力、學習力
    、判斷力及工作功能之退化與障礙，有中山醫學院附設中山先生紀念醫院診斷證
    明書附卷足稽，並經臺灣彰化地方法院檢察署檢察官當庭勘驗無誤，顯見洪世昌
    身體健康，已有重大難治之傷害，堪認已達重傷之程度。事證明確，被告所辯無
    非卸詞，不足採信，其犯行洵堪認定。
二、被告甲○○以駕駛小貨車販售菜類為生，係從事以駕駛自小貨車為附隨業務之人
    ，核其所為，係犯刑法第二百八十四條第二項後段之業務過失重傷害罪。爰審酌
    被告係偶發初犯，被告之過失程度，被害人所受傷害、肇事後態度、本件迄未與
    被害人和解等一切情狀，量如主文所示之刑，並諭知易科罰金之折算標準，以示
    懲儆。
據上論斷，應依刑事訴訟法第二百九十九條第一項前段，刑法第二百八十四條第二項
後段、第四十一條，罰金罰鍰提高標準條例第一條前段、第二條前段，判決如主文。
中    華    民    國      八十九      年      一        月      十三    日
                                  台灣彰化地方法院刑事第二庭
                                      法      官  林  欽  章
右正本證明與原本無異。
如不服本判決應於判決送達後十日內向本院提出上訴狀(須附繕本)。
告訴人或被害人對於判決如有不服具備理由請求檢察官上訴者，其上訴期間之計算係
以檢察官收受判決正本之日期為準。
                                      法院書記官  謝  秋  德
中    華    民    國      八十九      年        一      月      十七    日
刑法第二百八十四條
因過失傷害人者，處六月以下有期徒刑、拘役或五百元以下罰金。致重傷者，處一年
以下有期徒刑、拘役或五百元下罰金。
從事業務之人，因業務之過失傷害人者，處一年以下有期徒刑、拘役或一千元以下罰
金。致重傷者，處三年以下有期徒刑、拘役或二千元以下罰金。


司法院資訊處製作；財團法人民間司法改革基金會備份。
